【裁判字號】    99,訴,2356
【裁判日期】    991118
【裁判案由】    毒品危害防制條例
【裁判全文】
臺灣臺中地方法院刑事判決              99年度訴字第2356號
公  訴  人  臺灣臺中地方法院檢察署檢察官
被      告  乙○○
選任辯護人  張崇哲律師
            楊佳勳律師
上列被告因毒品危害防制條例案件，經檢察官提起公訴（99年度
偵字第16220號）、移送併辦(99年度偵字第17467號)，本院判決
如下：
    主    文
乙○○犯如附表所示各罪，分別處如附表所示之刑。應執行有期
徒刑拾柒年。扣案之第一級毒品海洛因肆包(合計驗餘淨重貳點
玖玖公克、空包裝總重壹點伍公克)，及毒品殘渣袋玖包，均
沒收銷毀。扣案之不詳廠牌插置使用門號0000000000號行動電話
（含該門號SIM卡）壹支、電子磅秤壹個、塑膠管貳支、勺子捌
支、葡萄糖貳包及夾鏈袋包，均沒收之。未扣案之販賣第一級
、第二級毒品所得共計新臺幣萬伍仟佰元沒收之，如全部或
一部不能沒收時，以其之財產抵償之。
    犯罪事實
一、乙○○（綽號加強、阿強）明知海洛因、甲基安非他命係毒
    品危害防制條例第2條第2項第1款、第2款所管制之第一級、
    第二級毒品，依法不得販賣，竟意圖營利基於販賣海洛因、
    甲基安非他命之犯意，以所持用之0000000000號行動電話門
    號，作為販賣毒品之聯絡工具，而分別為下列之行為：
  (一)於附表編號1至5所示之時間、地點，以附表編號1至5所示之
    方法，販賣如附表編號1至5所示數量、價額之第一級毒品海
    洛因予陳瑞璘5次。
  (二)於附表編號6所示之時間、地點，以附表編號6所示之方法，
    販賣如附表編號6所示數量、價額之第一級毒品海洛因予廖
    繼科1次。
  (三)於附表編號7至10所示之時間、地點，以附表編號7至10所示
    之方法，販賣如附表編號7至10所示數量、價額之第二級毒
    品甲基安非他命予劉原助4次。
  (四)於附表編號11至14所示之時間、地點，以附表編號11至14所
    示之方法，販賣如附表編號11至14所示數量、價額之第二級
    毒品甲基安非他命予劉原同4次。
  (五)於附表編號15、16所示之時間、地點，以附表編號15、16所
    示之方法，販賣如附表編號15、16所示數量、價額之第一級
    毒品海洛因予黃素貞2次。(附表編號15之價額，起訴書記載
    為2,000元，惟黃素貞實際支付予乙○○之金額為1,800元)
  (六)嗣其於98年7月9日，為警持臺灣臺中地方法院檢察署檢察官
    所簽發之拘票，在南投縣埔里鎮○市街20號拘提到案，並當
    場經乙○○之同意在上址執行搜索，扣得其所有之不詳廠牌
    之行動電話、插置使用門號0000000000號行動電話（含該門
    號SIM卡）1支、第一級毒品海洛因4包(合計驗餘淨重2.99公
    克)、電子磅秤1個、塑膠管2支、勺子8支、葡萄糖2包、毒
    品殘渣袋9包、夾鍊袋3包等物，因而查悉上情。
二、案經臺中縣警察局太平分局報告臺灣臺中地方法院檢察署檢
    察官偵查起訴。
    理    由
壹、程序部分
一、按被告以外之人於偵查中向檢察官所為陳述，除顯有不可信
    之情況者外，得為證據，同法第159條之1第2項定有明文。
    偵查中對被告以外之人（包括證人、鑑定人、告訴人、被害
    人及共同被告等）所為之偵查筆錄，或被告以外之人向檢察
    官所提之書面陳述，性質上均屬傳聞證據。惟現階段刑事訴
    訟法規定檢察官代表國家偵查犯罪、實施公訴，依法其有訊
    問被告、證人及鑑定人之權，證人、鑑定人且須具結，而實
    務運作時，檢察官偵查中向被告以外之人所取得之陳述，原
    則上均能遵守法律規定，不致違法取供，其可信度極高，職
    是，被告以外之人前於偵查中已具結而為證述，除反對該項
    供述得具有證據能力之一方，已釋明「顯有不可信之情況」
    之理由外，不宜以該證人未能於審判中接受他造之反對詰問
    為由，即遽指該證人於偵查中之陳述不具證據能力。經查證
    人陳瑞璘、廖繼科、劉原助、劉原同、黃素貞、鄭易昌於偵
    查中向檢察官所為之陳述，於訊問前具結，依上說明，本屬
    有證據能力之傳聞證據，且上開證人於偵查中向檢察官所為
    之陳述，並無顯不可信之情況，是其等於檢察官偵訊中之證
    述，自均有證據能力。
二、次按被告以外之人於審判外之陳述，雖不符前4條之規定，
    而經當事人於審判程序同意作為證據，法院審酌該言詞陳述
    或書面陳述作成時之情況，認為適當者，亦得為證據。當事
    人、代理人或辯護人於法院調查證據時，知有第159條第1項
    不得為證據之情形，而未於言詞辯論終結前聲明異議者，視
    為有前項之同意，刑事訴訟法第159條之5分別定有明文。查
    本件公訴人、被告對於本院就後述實體部分所引之證人證述
    及書證內容，於本院準備程序及審理時均不爭執證據能力，
    猶未對之釋明有何顯不可信之情況，且本院審酌其等之內容
    ，均無不法取得或有違法取供之情事，亦均適宜為本案證據
    ，一前開說明，就後述實體部分所引之證人證詞及書證內容
    ，自具有證據能力。
三、再按電話監聽譯文（通訊監察譯文），僅屬依據監聽錄音結
    果予以翻譯之文字，固具文書證據之外觀，但實際上仍應認
    監聽所得之錄音帶，始屬調查犯罪所得之證物，乃刑事訴訟
    法第165條之1第2 項所稱之新科技證物，如其蒐證程序合法
    ，且當事人已承認監聽錄音譯文之內容屬實，或對於該譯文
    內容並無爭執，而法院復已就該譯文依法踐行調查證據程序
    者，該監聽錄音之譯文即與播放錄音有同等價值，自有證據
    能力（最高法院98年度台上字第527號判決意旨參照）。查
    本案被告乙○○所使用之門號0000000000號行動電話由本院
    核發通訊監察書（99年度聲監字第816號、99年度聲監續字
    第870號）實施通訊監察、錄音，經審酌上開通訊監察書之
    核發過程及記載事項，符合通訊保障及監察法之相關規定，
    本案依前述通訊監察書所實施之通訊監察、錄音，自屬合法
    ，則依監聽所得之錄音內容，自具有證據能力。而員警依據
    監聽錄音內容製作之錄音譯文，本院於審理時業已就上開通
    訊監察譯文依法提示檢察官、被告及辯護人，踐行調查證據
    之程序，且檢察官、被告及其辯護人於本院審理時未為反對
    該項證據得具有證據能力之陳述，且本院審酌該通訊監察譯
    文無不當取得之情形，復為本院事實認定之重要依據，認為
    以之作為本案之證據亦屬適當，自具有證據能力。
貳、實體部分
一、上開犯罪事實，業據被告乙○○於警、偵訊及本院準備程序
    、審理中坦承不諱，核與證人陳瑞璘於警偵訊證稱其如何於
    附表編號1至5所示時地與被告乙○○交易第一級毒品海洛因
    等經過情節、證人廖繼科於警偵訊證稱其如何於附表編號6
    所示時地與被告乙○○交易第一級毒品海洛因等經過情節、
    證人劉原助於警偵訊證稱其如何於附表編號7至10所示時地
    與被告乙○○交易第二級毒品甲基安非他命等經過情節、證
    人劉原同於警偵訊證稱其如何於附表編號11至14所示時地與
    被告乙○○交易第二級毒品甲基安非他命等經過情節、證人
    鄭易昌於警詢證述其如何將所申登之0000000000號行動電話
    借予黃素貞使用及證人黃素貞於警偵訊證稱其如何於附表編
    號15、16所示時地與被告乙○○交易第一級毒品海洛因等經
    過情節，大致相符，復有臺中縣警察局太平分局查獲涉案毒
    品案件初步鑑驗報告、毒品案件被告通聯紀錄表、行動電話
    通話紀錄介面翻拍照片、被告使用之0000000000號行動電話
    之通訊監察譯文、搜索被告現場照片等在卷可佐，並有前揭
    被告乙○○所有不詳廠牌之行動電話、插置使用門號000000
    0000（含該門號SIM卡）1支、第一級毒品海洛因4包(合計驗
    餘淨重2.99公克)、電子磅秤1個、塑膠管2支、勺子8支、葡
    萄糖2包、毒品殘渣袋9包及夾鏈袋3包等物扣案可憑。另按
    販賣毒品之所謂販賣行為，係行為人基於營利之目的，而販
    入或賣出毒品而言。販賣毒品者，其主觀上須有營利之意圖
    ，且客觀上有販賣之行為，即足構成，至於實際上是否已經
    獲利，則非所問。即於有償讓與他人之初，係基於營利之意
    思，並著手實施，而因故無法高於購入之原價出售，最後不
    得不以原價或低於原價讓與他人時，仍屬販賣行為。本件證
    人陳瑞璘、廖繼科、劉原助、劉原同、黃素貞，與被告乙○
    ○僅係因購買毒品而認識，均非至親，且如附表所示之第一
    級毒品海洛因、第二級毒品甲基安非他命交易均屬有償行為
    ，被告乙○○係親自在特定約定地點交付毒品並收取價款，
    倘非有利可圖，自無平白甘冒觸犯重罪之風險而特意有償交
    付第一級、第二級毒品之理，堪信被告乙○○各次販賣海洛
    因，確有從中賺取買賣價差，均有牟利之意圖甚明。據此，
    堪認被告乙○○上開自白內容，應與事實相符，而可採信，
    並足資採為其論罪科刑之依據。
二、論罪科刑
  (一)查海洛因、甲基安非他命為毒品危害防制條例第2條第2項第
    1款、第2款所稱之第一級、第二級毒品，不得持有、販賣。
    核被告乙○○就附表編號1至6、15、16之犯行，均係犯毒品
    危害防制條例第4條第1項之販賣第一級毒品罪。被告乙○○
    就附表編號7至14之犯行，均係犯毒品危害防制條例第4條第
    2項之販賣第二級毒品罪。被告乙○○持有第一級毒品海洛
    因及第二級毒品甲基安非他命之低度行為，各為販賣之高度
    行為所吸收，均不另論罪。再被告乙○○就如附表所示各次
    販賣第一級、第二級毒品之犯行，犯意各別，行為互殊，應
    予分論併罰。
  (二)按毒品危害防制條例第17條第2項關於「犯第四條至第八條
    之罪於偵查及審判中均自白者，減輕其刑。」之規定，旨在
    獎勵犯罪人之悛悔，同時使偵查或審判機關易於發現真實，
    以利毒品查緝，俾收防制毒品危害之效；故不論該被告之自
    白，係出於自動或被動、簡單或詳細、一次或多次，並其自
    白後有無翻異，苟其於偵查及審判中均有自白，即應依法減
    輕其刑（最高法院98年度台上字第6928號判決參照）。查被
    告乙○○就如附表所示各次之販賣第一級毒品海洛因及第二
    級毒品甲基安非他命犯行，於偵查中及本院審理時均坦白承
    認，故應依毒品危害防制條例第17條第2項之規定，均各減
    輕其刑。
  (三)又毒品危害防制條例第17條第1項規定：「犯第四條至第八
    條、第十條或第十一條之罪，供出毒品來源，因而查獲其他
    正犯或共犯者，減輕或免除其刑」乃為有效追查毒品來源，
    斷絕毒品供給，以杜絕毒品泛濫，祇須行為人願意供出毒品
    來源之上手，因而查獲其他正犯或共犯者，即可邀減輕或免
    除其刑之寬典；而同條例第17條第2項規定，則為使刑事案
    件儘速確定，鼓勵被告認罪，並節省司法資源，苟行為人於
    偵查及審判中均自白者，即符減刑要件，上開二項規定之立
    法目的及減免條件並不相同，二者自無法規競合之當然吸收
    關係可言。則同時符合上開二項規定，除予以免除其刑之情
    形外，自應依刑法第71條第2項規定，當先適用毒品危害防
    制條例第17條第2項減輕其刑，再依同條例第17條第1項遞減
    其刑（最高法院99年度台上字第1746號判決參照）。查被告
    乙○○就如附表所示販賣第一級、第二級毒品之犯行，於警
    詢及偵查中雖曾供出其販入該第一級海洛因之來源係綽號為
    「四哥」之人、販入該第二級毒品甲基安非他命之來源係綽
    號「阿焰」、「阿炎」之人，惟就第一級海洛因之來源係綽
    號為「四哥」之人部分，有關「四哥」使用之電話號碼0000
    000000號，經依法實施通訊監察，未發現涉有販賣毒品之訊
    息，故未因被告乙○○之供出而查獲；就第二級毒品甲基安
    非他命之來源係綽號「阿焰」、「阿炎」之人部分，因被告
    乙○○供出上手「阿焰」、「阿炎」之電話號碼，已無使用
    之情形，無法繼續追查犯罪事證等情，有臺灣臺中地方法院
    檢察署99年8月26日中檢輝宿99偵16220字第117402號函、99
    年10月6日中檢輝宿99偵17467字第132219號函、臺中縣警察
    局太平分局99年9月2日中縣太警偵字第0990015853號、99年
    10月22日中縣太警偵字第0990018872函等資料在卷可稽，自
    無毒品危害防制條例第17條第1項：「犯第4條至第8條、第
    10條或第11條之罪，供出毒品來源，因而查獲其他正犯或共
    犯者，減輕或免除其刑。」之規定適用，而予減輕或免除其
    刑，附此敘明。
  (四)至被告乙○○之選任辯護人等雖就被告所犯販賣第一、二級
    毒品罪，請求依刑法第59條酌量減輕被告之刑云云，惟按刑
    法第59條之酌量減輕其刑，必須犯罪另有其特殊之原因與環
    境等等，在客觀上足以引起一般人之同情，認為即予宣告法
    定最低刑期，猶嫌過重者，始有其適用；又刑法第59條所規
    定之酌量減輕其刑，係裁判上之減輕，必以犯罪之情狀顯可
    憫恕，認為科以最低度刑仍嫌過重者，始有其適用。如別有
    法定減輕之事由者，應優先適用法定減輕事由減輕其刑後，
    猶嫌過重時，方得為之（最高法院51年度臺上字第899號判
    例、98年度臺上字第6342、5436號裁判可資參照）。查本案
    被告乙○○所犯上開販賣第一、二級毒品罪，均合於毒品危
    害防制條例第17條第2項之減刑要件，業如前述，經此法定
    減輕事由減輕其刑後，被告所犯販賣第一級毒品罪、販賣第
    二級毒品罪之最輕法定本刑分別為15年、3年6月以上有期徒
    刑，本院已就被告之犯罪情節、動機、危害社會程度等，依
    案情不同而為妥適量刑，核與一般販賣第一級、第二級毒品
    案件，在無其他法定減輕事由之情形，法定刑一概分別為無
    期徒刑或死刑、無期徒刑或7年以上有期徒刑，罪刑有違相
    當或比例原則之情形迥異，法院依該等罪為裁判上酌減其刑
    者，仍應審酌是否符合相當及比例原則條件，方稱相當。況
    被告乙○○，明知海洛因、甲基安非他命施用者容易成癮，
    倘濫行販賣，非但對施用者身心造成傷害，且多有施用致死
    之案例，為國家嚴格查禁之違禁物，被告猶多次販賣第一、
    二級毒品予陳瑞璘、廖繼科、劉原助、劉原同及黃素貞等人
    ，危害社會秩序不輕，尚難認有何客觀上足以引起一般人之
    同情之情形，是本院綜合各情，認本案被告於適用前述法定
    減輕事由減輕其刑後，已無法重情輕之情形，亦無顯可憫恕
    之情狀，故不再依刑法第59條規定遞減其等之刑，併予敘明
    。
  (五)爰審酌被告乙○○前有多次經法院判處罪刑之刑事犯罪紀錄
    ，有臺灣高等法院被告前案紀錄表在卷可按，堪認其素行非
    佳，其明知海洛因、甲基安非他命為屬戕害他人身心之毒品
    ，竟無視國家杜絕毒品犯罪之禁令，鋌而走險販毒，戕害國
    民身心健康，危害社會治安情節甚鉅，惡性非輕，再兼衡酌
    被告乙○○就本案販賣第一級、第二級毒品犯行犯後尚知醒
    悟、均坦承犯行之態度，及被告乙○○販賣第一級、第二級
    毒品所得金額共計新臺幣(下同)35,300元，犯罪情節尚與一
    般大毒梟販賣毒品之數量、金額甚鉅有別，暨被告之生活狀
    況、智識程度、犯罪之動機、目的、手段等一切情狀，爰分
    別量處如主文所示之刑，並定其應執行之刑，以示懲儆。
  (六)另按有犯罪之習慣或因遊蕩或懶惰成習而犯罪者，於刑之執
    行前，令入勞動場所，強制工作，刑法第90條第1項固有明
    文。然保安處分係針對受處分人將來之危險性所為之處置，
    以達教化、治療之目的，為刑罰之補充制度。我國現行刑法
    採刑罰與保安處分雙軌制，係在維持行為責任之刑罰原則下
    ，為協助行為人再社會化之功能，以及改善行為人潛在之危
    險性格，期能達成根治犯罪原因、預防犯罪之特別目的。是
    保安處分中之強制工作，旨在對欠缺正確工作觀念或無正常
    工作因而習慣犯罪者，強制其從事勞動，學習一技之長及正
    確之謀生觀念，使其日後重返社會，能適應社會生活。刑法
    第90條第1項規定對於「有犯罪之習慣或因遊蕩或懶惰成習
    而犯罪者」之宣付強制工作處分，即係本於保安處分應受比
    例原則之規範，使保安處分之宣告，與行為人所為行為之嚴
    重性、行為人所表現之危險性及對於行為人未來行為之期待
    性相當之意旨而制定，由法院視行為人之危險性格，決定應
    否令入勞動處所強制工作，以達預防之目的。所謂「有犯罪
    之習慣」則指對於犯罪以為日常之惰性行為，乃一種犯罪之
    習性，至所犯之罪名為何，是否同一，則非所問；而行為人
    是否構成累犯，尤非決定其是否有犯罪習慣之唯一標準（最
    高法院95年度臺上字第6446號判決意旨可資參照）。本件公
    訴檢察官雖請求對被告宣告於刑之執行前令入勞動場所強制
    工作，然刑法上之習慣犯，必須有具體之事實，足資證明行
    為人有犯罪之惡習及慣行，始有習慣犯規定之適用，且有犯
    罪習慣者係指對於犯罪已為日常之惰性行為，習慣犯係視犯
    罪為一種習性。經查，本院雖認定被告犯有8次販賣第一級
    毒品、8次販賣第二級毒品犯行，惟並無具體事實足認被告
    有犯罪之習慣或因遊蕩或懶惰成習而犯罪，故本院認無對被
    告宣告強制工作之必要，併此敘明。
三、沒收之諭知：
  (一)按以營利為目的販入毒品，經多次販賣後，持有剩餘毒品被
    查獲，其各次販賣毒品行為，固應併合處罰。惟該持有剩餘
    毒品之低度行為，應僅為最後一次販賣毒品之高度行為所吸
    收，不另論罪。則就該查獲之剩餘毒品，祇能於最後一次之
    販賣毒品罪宣告沒收銷毀，不得於各次販賣毒品罪均宣告沒
    收銷毀(最高法院97年度臺上字第4068號、97年度臺上字第
    3618號判決可資參照)。本案員警於上開查獲時地扣得第一
    級毒品海洛因6包，經送往法務部調查局鑑定，其中4包均含
    第一級毒品海洛因成分(合計驗餘淨重2.99公克)，其中1包
    係第三級毒品氟硝西泮(合計驗餘淨重1.9公克)，剩餘1包內
    係衛生紙1小張，未發現有法定毒品成分殘留，有卷附之法
    務部調查局濫用藥物實驗室99年10月4日調科壹字第0992302
    2270號鑑定書在卷可按，而前開第一級毒品海洛因，業據被
    告乙○○於本院審理時供承：海洛因毒品係自己吸食還有販
    賣使用等語(見本院卷99年8月13日訊問筆錄)，足認此與被
    告上揭所犯販賣第一級毒品海洛因確有直接關聯，且前開鑑
    定結果含有第一級毒品海洛因成分之海洛因4包，均屬於毒
    品危害防制條例第2條第2項第1款之第一級毒品，應依毒品
    危害防制條例第18條第1項前段之規定，於被告乙○○如附
    表編號5最後一次販賣第一級毒品罪之項下，諭知沒收銷燬
    之。又盛裝前開第一級毒品之包裝袋及扣案之毒品殘渣袋9
    包，參以法務部調查局現今所採行之鑑驗方式，包裝袋仍會
    殘留微量毒品，而無法將之完全析離，此有法務部調查局調
    科壹字第09362396550號函文意旨可資參照，是可認前開毒
    品之包裝袋、殘渣袋與殘留其上之第一級毒品當已無法析離
    ，而均應視為毒品，故應與所盛裝之第一級毒品併予沒收銷
    燬，附此敘明。至鑑驗所耗損之第一級毒品，既已滅失，爰
    不另為沒收銷燬之諭知。另前開經鑑定結果未發現有法定毒
    品成分殘留之內含衛生紙1張之疑似第一級毒品海洛因1包，
    既未含有法定毒品成分，亦非屬違禁物，且非被告乙○○所
    有供本件犯罪之用，爰不宣告沒收，附此敘明。
  (二)按犯毒品危害防制條例第4條至第9條、第12條、第13條或第
    14條第1項、第2項之罪者，其供犯罪所用或因犯罪所得之財
    物均沒收之，如全部或一部不能沒收時，追徵其價額或以其
    財產抵償之，毒品危害防制條例第19條第1項定有明文，而
    毒品危害防制條例第19條第1項規定，性質上係沒收之補充
    規定。其屬於本條所定沒收之標的，如得以直接沒收者，判
    決主文僅宣告沒收即可，不生「追徵其價額」或「以其財產
    抵償」之問題，須沒收之標的全部或一部不能沒收時，始生
    「追徵其價額」或「以其財產抵償」之選項問題。而「追徵
    其價額」或「以其財產抵償」，分別係針對現行貨幣以外之
    其他財產與現行貨幣之兩種不同選項。所稱「追徵其價額者
    」，係指所沒收之物為金錢以外之其他財產，而不能就原物
    為沒收時，因其實際價值不確定，應追徵其價額，使其繳納
    與原物相當之價額，並無以其財產抵償之問題。倘嗣後追徵
    其價額無結果，而須以其財產抵償者，要屬行政執行機關依
    強制執行有關法律之執行問題，即無不能執行之情形，自毋
    庸諭知「以其財產抵償」（最高法院99年度第5次刑事庭會
    議決議、99年度臺上字第4463號判決亦足資參照）。再行動
    電話之SIM卡，係電信公司交予客戶使用，該門號期滿或退
    租時，電信公司僅須將原卡片所設定之資料由該公司之行動
    電話系統中消除，卡片並非由客戶所借用，亦無約滿或儲值
    額度用罄後應予回收之機制，此為公眾週知之現今行動電話
    使用交易之常態，則依循現今交易型態，縱行動電話登記名
    義人並非被告本人，然依社會一般行動電話之使用慣例，仍
    應將其所有權歸屬於被告。查扣案之不詳廠牌、插置使用門
    號0000000000號行動電話（含該門號SIM卡）1支，為被告乙
    ○○所有，且係供被告乙○○為如附表所示各次聯絡販賣第
    一級、第二級毒品所使用(見本院99年8月13日、11月4日訊
    問筆錄)，爰依毒品危害防制條例第19條第1項規定，在被告
    乙○○如附表所示各次販賣第一級、第二級毒品罪之宣告刑
    下，分別宣告沒收。
  (三)又扣案之電子磅秤1個、塑膠管2支、勺子8支、葡萄糖2包及
    夾鏈袋3包等物，係被告乙○○所有，並供其犯如附表所示
    之販賣第一、二級毒品犯行所用之物，業據被告乙○○供明
    在卷，爰依毒品危害防制條例第19條第1項規定，在被告乙
    ○○所犯如附表所示各次販賣第一級、第二級毒品罪所宣告
    刑下，分別宣告沒收。
  (四)按犯毒品危害防制條例第4條至第9條、第12條、第13條或第
    14條第1項、第2項之罪者，其供犯罪所用或因犯罪所得之財
    物均沒收之，如全部或一部不能沒收時，追徵其價額或以其
    財產抵償之，毒品危害防制條例第19條第1項定有明文。又
    毒品危害防制條例第19條第1項規定，犯販賣毒品罪者，其
    犯罪所得之財物均沒收之，係採義務沒收主義。故販賣毒品
    所得之對價，不問其中成本若干，利潤多少，均應全部諭知
    沒收，貫徹政府查禁煙毒之決心，以符立法本旨。再犯毒品
    危害防制條例第4條之罪者，其犯罪所得之財物應予沒收，
    如全部或一部不能沒收時，追徵其價額或以其財產抵償之，
    該條例第19條第1項規定甚明。由此項規定觀之，必限於所
    得者為金錢以外之其他財物而無法沒收時，始應追徵其價額
    。如所得財物為金錢而無法沒收時，則應以其財產抵償之，
    不發生追徵價額之問題（最高法院96年度臺上字第3450號、
    95年度臺上字第925號、94年度臺上字第7421號、91年度臺
    上字第2419號、93年度臺上字第4584號判決可資參照）。據
    此，本案被告販賣第一級毒品海洛因、第二級毒品甲基安非
    他命之所得分別如附表所示，合計共35,300元，雖均未扣案
    ，仍應依毒品危害防制條例第19條第1項之規定，各於所宣
    告刑項下，分別諭知沒收，如全部或一部不能沒收時，均以
    其財產抵償之。
  (五)再按被告經法院為有罪之科刑判決時，查獲之毒品，與被告
    本案所犯並經法院諭知有罪者若全然無關，固不得於該有罪
    判決之主刑下宣告沒收，至若查獲之毒品，與被告被訴之本
    案非全然無關，法院自應於主刑下宣告沒收（最高法院94年
    度台上字第1227號判決意旨參照）。查本案員警於上開查獲
    時地扣得第一級毒品海洛因6包，經送往法務部調查局鑑定
    ，其中1包係第三級毒品氟硝西泮(合計驗餘淨重1.9公克)，
    有卷附之法務部調查局濫用藥物實驗室99年10月4日調科壹
    字第09923022270號鑑定書在卷可按。另扣案之海洛因香菸1
    支(驗餘淨重2.0127公克)、白色錠劑22顆加2顆碎錠(驗餘淨
    重4.2129公克，驗餘剩19顆加2顆碎錠)，經分別送往行政院
    衛生署草屯療養院鑑定，結果顯示該香菸含有第一級毒品海
    洛因及嗎啡，該22顆加2顆碎錠之白色錠劑含第三級毒品氟
    硝西泮，有行政院衛生署草屯療養院99年8月18日、99年8月
    9日鑑定書2份附卷可憑，雖被告乙○○表示上開毒品為其所
    有，惟係供自己施用，與販賣第一級、第二級毒品犯行無關
    ，復查無證據證明上開毒品與本案被告犯行有何直接關聯，
    本院自無從就該等扣案毒品併予宣告沒收銷燬或併為沒收之
    諭知。
  (六)至扣案之安非他命吸食器1組、酒精燈1瓶及玻璃球4個等物
    ，既為被告吸食毒品所用（見本院99年8月13日、11月4日訊
    問筆錄），且扣案之不詳廠牌之行動電話2支、各插置使用
    門號0000000000、0000000000號行動電話（含該門號SIM卡
    ）、不詳門號之SIM卡1張，雖為被告所持用，然被告於本院
    審理時亦陳稱該3支門號非供交易毒品聯絡使用(見本院99年
    8月13日、11月4日訊問筆錄)，另記帳單2張、電纜線外皮1
    包，皆非本件供販賣所用或因犯罪所得之物，且查無證據足
    資證明與本案有何關聯，自無從併予宣告沒收，再予敘明。
據上論斷，應依刑事訴訟法第299條第1項前段，毒品危害防制條
例第4條第1項、第2項、第17條第2項、第18條第1項前段、第19
條第1項，刑法第11條、第51條第5款，判決如主文。
本案經檢察官甲○○到庭執行職務。
中    華    民    國    99    年    11    月    18    日
                  刑事第四庭    審判長法  官  吳進發
                                      法  官  黃益茂
                                      法  官  李婉玉
以上正本證明與原本無異。
如不服本判決應於收受判決後10日內向本院提出上訴書狀，並應
敘述具體理由；其未敘述上訴理由者，應於上訴期間屆滿後20日
內向本院補提理由書（均須按他造當事人之人數附繕本）「切勿
逕送上級法院」。
                                      書記官  林政佑
中    華    民    國    99    年    11    月    18    日
附錄論罪科刑法條
毒品危害防制條例第4條第1項、第2項
製造、運輸、販賣第一級毒品者，處死刑或無期徒刑；處無期徒
刑者，得併科新臺幣 2 千萬元以下罰金。
製造、運輸、販賣第二級毒品者，處無期徒刑或7 年以上有期徒
刑，得併科新臺幣1千萬元以下罰金。
附表
┌─┬───┬────┬─────┬────────┬─────────┬──────────────┐
│編│販  賣│時    間│地      點│販   賣  方   式│  販毒數量及所得  │所犯罪名及應處之刑（含從刑）│
│號│對  象│        │          │                │（單位：新臺幣）  │                            │
├─┼───┼────┼─────┼────────┼─────────┼──────────────┤
│1 │陳瑞璘│99年5月 │臺中縣龍井│陳瑞璘以門號0989│販賣第一級毒品海洛│乙○○販賣第一級毒品，處有期│
│  │      │20日17時│鄉○○路上│341351號行動電話│因約0.15公克，所得│徒刑拾伍年，扣案之不詳廠牌插│
│  │      │37分許  │之長久加油│，撥打乙○○所持│1,000元。         │置使用門號0000000000號行動電│
│  │      │        │站外      │用門號0000000000│                  │話（含該門號SIM卡）壹支、電 │
│  │      │        │          │號行動電話，雙方│                  │子磅秤壹個、塑膠管貳支、勺子│
│  │      │        │          │約定購買海洛因事│                  │捌支、葡萄糖貳包及夾鏈袋包│
│  │      │        │          │宜，並約定時間、│                  │，均沒收之；未扣案之犯罪所得│
│  │      │        │          │地點進行海洛因交│                  │新臺幣壹仟元沒收之，如全部或│
│  │      │        │          │易，陳瑞璘並交付│                  │一部不能沒收時，以其財產抵償│
│  │      │        │          │1,000元予乙○○ │                  │之。                        │
│  │      │        │          │。              │                  │                            │
├─┼───┼────┼─────┼────────┼─────────┼──────────────┤
│2 │陳瑞璘│99年5月 │臺中縣龍井│陳瑞璘以門號0989│販賣第一級毒品海洛│乙○○販賣第一級毒品，處有期│
│  │      │21日9時 │鄉○○路上│341351號行動電話│因約0.15公克，所得│徒刑拾伍年，扣案之不詳廠牌插│
│  │      │40分許  │之長久加油│，撥打乙○○所持│1,000元。         │置使用門號0000000000號行動電│
│  │      │        │站外      │用門號0000000000│                  │話（含該門號SIM卡）壹支、電 │
│  │      │        │          │號行動電話，雙方│                  │子磅秤壹個、塑膠管貳支、勺子│
│  │      │        │          │約定購買海洛因事│                  │捌支、葡萄糖貳包及夾鏈袋包│
│  │      │        │          │宜，並約定時間、│                  │，均沒收之；未扣案之犯罪所得│
│  │      │        │          │地點進行海洛因交│                  │新臺幣壹仟元沒收之，如全部或│
│  │      │        │          │易，陳瑞璘並交付│                  │一部不能沒收時，以其財產抵償│
│  │      │        │          │1,000元予乙○○ │                  │之。                        │
│  │      │        │          │。              │                  │                            │
├─┼───┼────┼─────┼────────┼─────────┼──────────────┤
│3 │陳瑞璘│99年5月 │臺中縣龍井│陳瑞璘以門號0989│販賣第一級毒品海洛│乙○○販賣第一級毒品，處有期│
│  │      │30日16時│鄉○○路上│341351號行動電話│因約0.15公克，所得│徒刑拾伍年，扣案之不詳廠牌插│
│  │      │35分許  │之長久加油│，撥打乙○○所持│1,000元。         │置使用門號0000000000號行動電│
│  │      │        │站外      │用門號0000000000│                  │話（含該門號SIM卡）壹支、電 │
│  │      │        │          │號行動電話，雙方│                  │子磅秤壹個、塑膠管貳支、勺子│
│  │      │        │          │約定購買海洛因事│                  │捌支、葡萄糖貳包及夾鏈袋包│
│  │      │        │          │宜，並約定時間、│                  │，均沒收之；未扣案之犯罪所得│
│  │      │        │          │地點進行海洛因交│                  │新臺幣壹仟元沒收之，如全部或│
│  │      │        │          │易，陳瑞璘並交付│                  │一部不能沒收時，以其財產抵償│
│  │      │        │          │1,000元予乙○○ │                  │之。                        │
│  │      │        │          │。              │                  │                            │
├─┼───┼────┼─────┼────────┼─────────┼──────────────┤
│4 │陳瑞璘│99年5月 │臺中縣龍井│陳瑞璘以門號0989│販賣第一級毒品海洛│乙○○販賣第一級毒品，處有期│
│  │      │31日13時│鄉○○路上│341351號行動電話│因約0.08公克，所得│徒刑拾伍年，扣案之不詳廠牌插│
│  │      │18分許  │          │，撥打乙○○所持│500元。           │置使用門號0000000000號行動電│
│  │      │        │          │用門號0000000000│                  │話（含該門號SIM卡）壹支、電 │
│  │      │        │          │號行動電話，雙方│                  │子磅秤壹個、塑膠管貳支、勺子│
│  │      │        │          │約定購買海洛因事│                  │捌支、葡萄糖貳包及夾鏈袋包│
│  │      │        │          │宜，並約定時間、│                  │，均沒收之；未扣案之犯罪所得│
│  │      │        │          │地點進行海洛因交│                  │新臺幣伍佰元沒收之，如全部或│
│  │      │        │          │易，陳瑞璘並交付│                  │一部不能沒收時，以其財產抵償│
│  │      │        │          │500元予乙○○。 │                  │之。                        │
│  │      │        │          │                │                  │                            │
├─┼───┼────┼─────┼────────┼─────────┼──────────────┤
│5 │陳瑞璘│99年6月3│臺中縣龍井│陳瑞璘以門號0989│販賣第一級毒品海洛│乙○○販賣第一級毒品，處有期│
│  │      │日9時9分│鄉○○路上│341351號行動電話│因約0.15公克，所得│徒刑拾伍年。扣案之第一級毒品│
│  │      │許      │          │，撥打乙○○所持│1,000元。         │海洛因肆包(合計驗餘淨重貳點 │
│  │      │        │          │用門號0000000000│                  │玖玖公克、空包裝總重壹點伍│
│  │      │        │          │號行動電話，雙方│                  │公克)，及毒品殘渣袋玖包，均 │
│  │      │        │          │約定購買海洛因事│                  │沒收銷毀。扣案之不詳廠牌插置│
│  │      │        │          │宜，並約定時間、│                  │使用門號0000000000號行動電話│
│  │      │        │          │地點進行海洛因交│                  │（含該門號SIM卡）壹支、電子 │
│  │      │        │          │易，陳瑞璘並交付│                  │磅秤壹個、塑膠管貳支、勺子捌│
│  │      │        │          │1,000元予乙○○ │                  │支、葡萄糖貳包及夾鏈袋包，│
│  │      │        │          │。              │                  │均沒收之；未扣案之犯罪所得新│
│  │      │        │          │                │                  │臺幣壹仟元沒收之，如全部或一│
│  │      │        │          │                │                  │部不能沒收時，以其財產抵償之│
│  │      │        │          │                │                  │。                          │
│  │      │        │          │                │                  │                            │
├─┼───┼────┼─────┼────────┼─────────┼──────────────┤
│6 │廖繼科│99年5月 │臺中縣龍井│廖繼科以門號0916│販賣第一級毒品海洛│乙○○販賣第一級毒品，處有期│
│  │      │20日18時│鄉○○路57│050431號行動電話│因約0.15公克，所得│徒刑拾伍年，扣案之不詳廠牌插│
│  │      │24分許  │號之2廖繼 │，撥打乙○○所持│1,000元。         │置使用門號0000000000號行動電│
│  │      │        │科之住處外│用門號0000000000│                  │話（含該門號SIM卡）壹支、電 │
│  │      │        │面        │號行動電話，雙方│                  │子磅秤壹個、塑膠管貳支、勺子│
│  │      │        │          │約定購買海洛因事│                  │捌支、葡萄糖貳包及夾鏈袋包│
│  │      │        │          │宜，並約定時間、│                  │，均沒收之；未扣案之犯罪所得│
│  │      │        │          │地點進行海洛因交│                  │新臺幣壹仟元沒收之，如全部或│
│  │      │        │          │易，廖繼科並交付│                  │一部不能沒收時，以其財產抵償│
│  │      │        │          │1,000元予乙○○ │                  │之。                        │
│  │      │        │          │。              │                  │                            │
├─┼───┼────┼─────┼────────┼─────────┼──────────────┤
│7 │劉原助│99年5月 │南投縣埔里│劉原助以門號0970│販賣第二級毒品甲基│乙○○販賣第二級毒品，處有期│
│  │      │24日凌晨│鎮○○路68│532229號行動電話│安非他命約1公克， │徒刑年捌月，扣案之不詳廠牌│
│  │      │1時許   │號劉原助之│，撥打乙○○所持│所得3,000元。     │插置使用門號0000000000號行動│
│  │      │        │住處外面  │用門號0000000000│                  │電話（含該門號SIM卡）壹支、 │
│  │      │        │          │號行動電話，雙方│                  │電子磅秤壹個、塑膠管貳支、勺│
│  │      │        │          │約定購買甲基安非│                  │子捌支、葡萄糖貳包及夾鏈袋│
│  │      │        │          │他命事宜，並約定│                  │包，均沒收之；未扣案之犯罪所│
│  │      │        │          │時間、地點進行甲│                  │得新臺幣仟元沒收之，如全部│
│  │      │        │          │基安非他命交易，│                  │或一部不能沒收時，以其財產抵│
│  │      │        │          │劉原助並交付3,00│                  │償之。                      │
│  │      │        │          │0元予乙○○。   │                  │                            │
├─┼───┼────┼─────┼────────┼─────────┼──────────────┤
│8 │劉原助│99年5月 │南投縣埔里│劉原助以門號0970│販賣第二級毒品甲基│乙○○販賣第二級毒品，處有期│
│  │      │26日17時│鎮○○路許│532229號行動電話│安非他命約1公克， │徒刑年捌月，扣案之不詳廠牌│
│  │      │44分許  │世榮之租屋│，撥打乙○○所持│所得3,000元。     │插置使用門號0000000000號行動│
│  │      │        │處        │用門號0000000000│                  │電話（含該門號SIM卡）壹支、 │
│  │      │        │          │號行動電話，雙方│                  │電子磅秤壹個、塑膠管貳支、勺│
│  │      │        │          │約定購買甲基安非│                  │子捌支、葡萄糖貳包及夾鏈袋│
│  │      │        │          │他命事宜，並約定│                  │包，均沒收之；未扣案之犯罪所│
│  │      │        │          │時間、地點進行甲│                  │得新臺幣仟元沒收之，如全部│
│  │      │        │          │基安非他命交易，│                  │或一部不能沒收時，以其財產抵│
│  │      │        │          │劉原助並交付3,00│                  │償之。                      │
│  │      │        │          │0元予乙○○。   │                  │                            │
├─┼───┼────┼─────┼────────┼─────────┼──────────────┤
│9 │劉原助│99年5月 │南投縣埔里│劉原助以門號0970│販賣第二級毒品甲基│乙○○販賣第二級毒品，處有期│
│  │      │28日18時│鎮○○路許│532229號行動電話│安非他命約1公克， │徒刑年捌月，扣案之不詳廠牌│
│  │      │17分許  │世榮之租屋│，撥打乙○○所持│所得3,000元。     │插置使用門號0000000000號行動│
│  │      │        │處        │用門號0000000000│                  │電話（含該門號SIM卡）壹支、 │
│  │      │        │          │號行動電話，雙方│                  │電子磅秤壹個、塑膠管貳支、勺│
│  │      │        │          │約定購買甲基安非│                  │子捌支、葡萄糖貳包及夾鏈袋│
│  │      │        │          │他命事宜，並約定│                  │包，均沒收之；未扣案之犯罪所│
│  │      │        │          │時間、地點進行甲│                  │得新臺幣仟元沒收之，如全部│
│  │      │        │          │基安非他命交易，│                  │或一部不能沒收時，以其財產抵│
│  │      │        │          │劉原助並交付3,00│                  │償之。                      │
│  │      │        │          │0元予乙○○。   │                  │                            │
├─┼───┼────┼─────┼────────┼─────────┼──────────────┤
│10│劉原助│99年6月5│南投縣埔里│劉原助以門號0975│販賣第二級毒品甲基│乙○○販賣第二級毒品，處有期│
│  │      │日12時33│鎮○○路許│242029號行動電話│安非他命約2公克， │徒刑年捌月，扣案之不詳廠牌│
│  │      │分許    │世榮之租屋│，撥打乙○○所持│所得6,000元。     │插置使用門號0000000000號行動│
│  │      │        │處        │用門號0000000000│                  │電話（含該門號SIM卡）壹支、 │
│  │      │        │          │號行動電話，雙方│                  │電子磅秤壹個、塑膠管貳支、勺│
│  │      │        │          │約定購買甲基安非│                  │子捌支、葡萄糖貳包及夾鏈袋│
│  │      │        │          │他命事宜，並約定│                  │包，均沒收之；未扣案之犯罪所│
│  │      │        │          │時間、地點進行甲│                  │得新臺幣陸仟元沒收之，如全部│
│  │      │        │          │基安非他命交易，│                  │或一部不能沒收時，以其財產抵│
│  │      │        │          │劉原助並交付6,00│                  │償之。                      │
│  │      │        │          │0元予乙○○。   │                  │                            │
├─┼───┼────┼─────┼────────┼─────────┼──────────────┤
│11│劉原同│99年5月 │南投縣埔里│劉原同以家用電話│販賣第二級毒品甲基│乙○○販賣第二級毒品，處有期│
│  │      │21日20時│鎮○○路68│號碼0000000000號│安非他命約1公克， │徒刑年捌月，扣案之不詳廠牌│
│  │      │26分許  │號劉原同之│，撥打乙○○所持│所得3,000元。     │插置使用門號0000000000號行動│
│  │      │        │住處外面  │用門號0000000000│                  │電話（含該門號SIM卡）壹支、 │
│  │      │        │          │號行動電話，雙方│                  │電子磅秤壹個、塑膠管貳支、勺│
│  │      │        │          │約定購買甲基安非│                  │子捌支、葡萄糖貳包及夾鏈袋│
│  │      │        │          │他命事宜，並約定│                  │包，均沒收之；未扣案之犯罪所│
│  │      │        │          │時間、地點進行安│                  │得新臺幣仟元沒收之，如全部│
│  │      │        │          │非他命交易，劉原│                  │或一部不能沒收時，以其財產抵│
│  │      │        │          │同並交付3,000元 │                  │償之。                      │
│  │      │        │          │予乙○○。      │                  │                            │
├─┼───┼────┼─────┼────────┼─────────┼──────────────┤
│12│劉原同│99年5月 │南投縣埔里│劉原同以門號0953│販賣第二級毒品甲基│乙○○販賣第二級毒品，處有期│
│  │      │23日18時│鎮○○路68│790078號行動電話│安非他命約1公克， │徒刑年捌月，扣案之不詳廠牌│
│  │      │56分許  │號劉原同之│，撥打乙○○所持│所得3,000元。     │插置使用門號0000000000號行動│
│  │      │        │住處外面  │用門號0000000000│                  │電話（含該門號SIM卡）壹支、 │
│  │      │        │          │號行動電話，雙方│                  │電子磅秤壹個、塑膠管貳支、勺│
│  │      │        │          │約定購買甲基安非│                  │子捌支、葡萄糖貳包及夾鏈袋│
│  │      │        │          │他命事宜，並約定│                  │包，均沒收之；未扣案之犯罪所│
│  │      │        │          │時間、地點進行安│                  │得新臺幣仟元沒收之，如全部│
│  │      │        │          │非他命交易，劉原│                  │或一部不能沒收時，以其財產抵│
│  │      │        │          │同並交付3,000元 │                  │償之。                      │
│  │      │        │          │予乙○○。      │                  │                            │
├─┼───┼────┼─────┼────────┼─────────┼──────────────┤
│13│劉原同│99年6月2│南投縣埔里│劉原同以家用電話│販賣第二級毒品甲基│乙○○販賣第二級毒品，處有期│
│  │      │日23時30│鎮○○路68│號碼0000000000號│安非他命約1公克， │徒刑年捌月，扣案之不詳廠牌│
│  │      │分許    │號劉原同之│，撥打乙○○所持│所得3,000元。     │插置使用門號0000000000號行動│
│  │      │        │住處外面  │用門號0000000000│                  │電話（含該門號SIM卡）壹支、 │
│  │      │        │          │號行動電話，雙方│                  │電子磅秤壹個、塑膠管貳支、勺│
│  │      │        │          │約定購買甲基安非│                  │子捌支、葡萄糖貳包及夾鏈袋│
│  │      │        │          │他命事宜，並約定│                  │包，均沒收之；未扣案之犯罪所│
│  │      │        │          │時間、地點進行安│                  │得新臺幣仟元沒收之，如全部│
│  │      │        │          │非他命交易，劉原│                  │或一部不能沒收時，以其財產抵│
│  │      │        │          │同並交付3,000元 │                  │償之。                      │
│  │      │        │          │予乙○○。      │                  │                            │
├─┼───┼────┼─────┼────────┼─────────┼──────────────┤
│14│劉原同│99年6月5│臺中縣龍井│劉原同以家用電話│販賣第二級毒品甲基│乙○○販賣第二級毒品，處有期│
│  │      │日19時19│交流道附近│號碼0000000000號│安非他命約1公克， │徒刑年捌月，扣案之不詳廠牌│
│  │      │分許    │          │，撥打乙○○所持│所得3,000元。     │插置使用門號0000000000號行動│
│  │      │        │          │用門號0000000000│                  │電話（含該門號SIM卡）壹支、 │
│  │      │        │          │號行動電話，雙方│                  │電子磅秤壹個、塑膠管貳支、勺│
│  │      │        │          │約定購買甲基安非│                  │子捌支、葡萄糖貳包及夾鏈袋│
│  │      │        │          │他命事宜，並約定│                  │包，均沒收之；未扣案之犯罪所│
│  │      │        │          │時間、地點進行安│                  │得新臺幣仟元沒收之，如全部│
│  │      │        │          │非他命交易，劉原│                  │或一部不能沒收時，以其財產抵│
│  │      │        │          │同並交付3,000元 │                  │償之。                      │
│  │      │        │          │予乙○○。      │                  │                            │
├─┼───┼────┼─────┼────────┼─────────┼──────────────┤
│15│黃素貞│99年5月 │臺中市臺中│黃素貞以門號0936│販賣第一級毒品海洛│乙○○販賣第一級毒品，處有期│
│  │      │20日21時│港路之澄清│542396號行動電話│因約0.25公克，所得│徒刑拾伍年，扣案之不詳廠牌插│
│  │      │21分許  │醫院對面  │，撥打乙○○所持│1,800元。         │置使用門號0000000000號行動電│
│  │      │        │          │用門號0000000000│                  │話（含該門號SIM卡）壹支、電 │
│  │      │        │          │號行動電話，雙方│                  │子磅秤壹個、塑膠管貳支、勺子│
│  │      │        │          │約定購買安非他命│                  │捌支、葡萄糖貳包及夾鏈袋包│
│  │      │        │          │事宜，並約定時間│                  │，均沒收之；未扣案之犯罪所得│
│  │      │        │          │、地點進行海洛因│                  │新臺幣壹仟捌佰元沒收之，如全│
│  │      │        │          │交易，黃素貞並交│                  │部或一部不能沒收時，以其財產│
│  │      │        │          │付1,800元予許世 │                  │抵償之。                    │
│  │      │        │          │榮(起訴書記載為 │                  │                            │
│  │      │        │          │2,000元，惟黃素 │                  │                            │
│  │      │        │          │貞實際支付金額為│                  │                            │
│  │      │        │          │1,800元)。      │                  │                            │
├─┼───┼────┼─────┼────────┼─────────┼──────────────┤
│16│黃素貞│99年5月 │臺中市臺中│黃素貞以門號0936│販賣第一級毒品海洛│乙○○販賣第一級毒品，處有期│
│  │      │30日18時│港路之澄清│542396號行動電話│因約0.15公克，所得│徒刑拾伍年，扣案之不詳廠牌插│
│  │      │7分許   │醫院對面  │，撥打乙○○所持│1,000元。         │置使用門號0000000000號行動電│
│  │      │        │          │用門號0000000000│                  │話（含該門號SIM卡）壹支、電 │
│  │      │        │          │號行動電話，雙方│                  │子磅秤壹個、塑膠管貳支、勺子│
│  │      │        │          │約定購買海洛因事│                  │捌支、葡萄糖貳包及夾鏈袋包│
│  │      │        │          │宜，並約定時間、│                  │，均沒收之；未扣案之犯罪所得│
│  │      │        │          │地點進行海洛因交│                  │新臺幣壹仟元沒收之，如全部或│
│  │      │        │          │易，黃素貞並交付│                  │一部不能沒收時，以其財產抵償│
│  │      │        │          │1,000元予乙○○ │                  │之。                        │
│  │      │        │          │。              │                  │                            │
└─┴───┴────┴─────┴────────┴─────────┴──────────────┘

司法院資訊處製作；財團法人民間司法改革基金會備份。
